臺灣士林地方法院刑事裁定
111年度聲字第805號
聲  請  人  臺灣士林地方檢察署檢察官
受  刑  人  沈昭明




上列聲請人因受刑人數罪併罰有二裁判以上，聲請定其應執行刑
（111年度執字第2762號、111年度執聲字第542號），本院裁定
如下：
    主  文
沈昭明因犯如附表所示各罪判處之刑，應執行有期徒刑壹年參月
。
    理  由
一、聲請意旨略以：受刑人沈昭明因犯詐欺等案件，先後經判決
    確定如附表，應依刑法第53條及第51條第5款，定其應執行
    之刑，爰依刑事訴訟法第477條第1項聲請裁定等語。
二、按裁判確定前犯數罪者，併合處罰之。但有下列情形之一者
    ，不在此限：一、得易科罰金之罪與不得易科罰金之罪。二
    、得易科罰金之罪與不得易服社會勞動之罪。三、得易服社
    會勞動之罪與不得易科罰金之罪。四、得易服社會勞動之罪
    與不得易服社會勞動之罪。前項但書情形，受刑人請求檢察
    官聲請定應執行刑者，依第51條規定定之；數罪併罰，分別
    宣告其罪之刑，若宣告多數有期徒刑者，於各刑中之最長期
    以上，各刑合併之刑期以下，定其刑期。但不得逾三十年，
    刑法第50條、第51條第5款，分別定有明文。次按數罪併罰
    中之一罪，依刑法規定得易科罰金，若因與不得易科之他罪
    併合處罰結果而不得易科罰金時，原可易科部分所處之刑，
    自亦無庸為易科折算標準之記載，此有司法院大法官會議釋
    字第144號、第679號解釋可考。再按數罪併罰，應依分別宣
    告其罪之刑為基礎，定其應執行刑，此觀刑法第51條規定自
    明，故一裁判宣告數罪之刑，雖曾經定其執行刑，但如再與
    其他裁判宣告之刑定其執行刑時，前定之執行刑當然失效，
    仍應以其各罪宣告之刑為基礎，定其執行刑，上開更定之應
    執行刑，不應比前定之應執行刑加計其他裁判所處刑期後為
    重，否則即與法律秩序理念及法律目的之內部界限有違，難
    認適法。
三、查本件受刑人所犯如附表所示之罪，先後經臺灣臺北地方法
    院、臺灣新北地方法院、臺灣桃園地方法院、本院以如附表
    所示之判決，判處如附表所示之刑，均經分別確定在案，且
    該案犯罪事實最後判決之法院為本院，有各該判決書、臺灣
    高等法院被告前案紀錄表在卷足參。再其中受刑人所犯如附
    表編號1至3所示為得易科罰金之罪，與附表編號4所示為不
    得易科罰金之罪，依刑法第50條第1項但書之規定固不得併
    合處罰，然聲請人之聲請既係應受刑人之請求而提出，有臺
    灣士林地方檢察署調查受刑人是否聲請定應執行刑調查表影
    本在卷可稽，參照同條第2項之規定，自仍應准予併合處罰
    。茲聲請人依刑事訴訟法第477條第1項規定，以本院為犯罪
    事實最後判決之法院，聲請就如附表所示各罪所處之刑定應
    執行之刑，其聲請經核尚無不合，應予准許。    
四、又受刑人所犯如附表編號1至3所示之罪，雖曾經臺灣桃園地
    方法院以111年度聲字第668號裁定合併定應執行有期徒刑7
    月確定，依前說明，前定之執行刑當然失效，本院自應以其
    各罪宣告刑為基礎，惟仍不得較上開已定應執行刑加計如附
    表編號4所判處有期徒刑之總和1年5月為重。爰審酌本件內
    部性及外部性界限，受刑人所犯各罪之類型、態樣、侵害法
    益、情節及行為次數，兼衡刑罰經濟與公平、比例原則，對
    於受刑人所犯數罪為整體非難評價，並給予受刑人陳述意見
    之機會後，裁定定其應執行刑如主文所示。另上開數罪併罰
    中之依刑法規定得易科罰金之罪，因與不得易科之他罪併合
    處罰結果而不得易科罰金時，揆諸上開說明，原可易科部分
    所處之刑，自亦無庸為易科折算標準之記載，併予敘明。
五、依刑事訴訟法第477條第1項，刑法第50條第1項但書第1款、
    第53條、第51條第5款，裁定如主文。
中　　華　　民　　國　　111 　年　　8 　　月　　 3　　日
        　　　　  刑事第六庭  法　官  　李欣潔
以上正本證明與原本無異。
如不服本裁定，應於送達後5日內，向本院提出抗告狀。
　　　　　　　　　　　　　　　書記官    卓采薇
中　　華　　民　　國　　111 　年　　8 　　月　　5 　　日
附表：
編　　　　　號  1 2 3 罪　　　　　名  偽造文書 偽造文書 偽造文書 宣　　告　　刑  有期徒刑3月 有期徒刑3月 有期徒刑3月 犯　罪　日　期  106年1月9日 106年1月12日 106年1月14日 偵查(自訴)機關 年　度　案　號  臺北地檢106年度偵字第7399號 新北地檢106年度偵字第13641號 桃園地檢106年度偵字第3369號 最　後 事實審 法　　院 臺北地院 新北地院 桃園地院  案　　號 106年度審簡字第1299號 106年度審簡字第1439號 107年度審簡字第65號  判決日期 106年7月19日 106年11月3日 107年9月6日 確　定 判　決 法　　院 臺北地院 新北地院 桃園地院  案　　號 106年度審簡字第1299號 106年度審簡字第1439號 107年度審簡字第65號  判決確定日期 106年8月15日 106年12月12日 107年10月8日 是否為得易科罰金之案件  是 是 是 備註  1、桃園地檢111年度執更字第1413號；苗栗地檢111年度執更助字第70號 2、編號1至3所示案件，經桃園地院111年度聲字第668號裁定應執行有期徒刑7月確定   

編　　　　　號  4 以下空白  罪　　　　　名  詐欺   宣　　告　　刑  有期徒刑10月   犯　罪　日　期  106年5月1日至2日   偵查(自訴)機關 年　度　案　號  士林地檢106年度偵字第10906號   最　後 事實審 法　　院 士林地院    案　　號 111年度審易緝字第5號    判決日期 111年4月25日   確　定 判　決 法　　院 士林地院    案　　號 111年度審易緝字第5號    判決確定日期 111年5月26日   是否為得易科罰金之案件  否   備註   士林地檢111年度執字第2762號